臺灣臺北地方法院交通事件裁定　　　94年度交聲字第535號
異議人即
受處分人　Gustafson .
　　　　　　　 號三樓
上列受處分人因違反道路交通管理處罰條例案件，對於臺北市交
通事件裁決所中華民國九十四年四月六日所為之北市裁一字第裁
二二－ＡＸＸ○三六三八二號裁決，聲明異議，本院裁定如下：
    主  文
異議駁回。
    理  由
一、按汽車駕駛人，未領有駕駛執照駕車者，處新臺幣（下同）
    六千元以上一萬二千元以下罰鍰，道路交通管理處罰條例第
    二十一條第一項第一款定有明文。又汽車駕駛執照為駕駛汽
    車之許可憑證，由駕駛人向公路監理機關申請登記，考驗及
    格後發給之；持有外國政府所發有效之正式駕駛執照者，得
    依平等互惠原則免考換發同等車類之普通駕駛執照，但持有
    該有效之正式駕駛執照者而具有中華民國國籍時，得免考換
    發同等車類之普通駕駛執照，而國際駕駛執照之換領及簽證
    ，依下列規定：持有互惠國所發有效之國際駕駛執照，在我
    國境內作三十天以內之短期停留者，准予免辦簽證駕駛汽車
    ；如停留超過三十天者，仍應填具國際駕駛執照簽證申請書
    ，向公路監理機關辦理簽證，道路交通安全規則第五十條第
    一項、第四項、第五十五條第三款亦定有明文。
二、本件異議人即受處分人 Gustafson Rrobert Wayne於民國九
    十三年十一月二十五日下午七時四十五分許，未領有中華民
    國監理機關掣發之駕駛執照，僅持用美國佛羅里達州政府發
    行之駕駛執照，即騎乘車號ＧＬＢ－三一三號普通重型機車
    ，行駛於臺北市○○○路、復興北路口時與車號ＦＤ９－三
    八六號普通重型機車發生交通事故，經臺北市政府警察局交
    通警察大隊員警到場處理後，發覺受處分人未領有中華民國
    駕駛執照而駕車，以有違反道路交通管理處罰條例第二十一
    條第一項第一款規定之行為掣單舉發，受處分人未於應到案
    日期（九十四年一月二十三日前）前向原處分機關提出申訴
    ，原處分機關認受處分人有上揭違規行為，乃於九十四年四
    月六日依上揭道路交通管理處罰條例第二十一條第一項第一
    款及違反道路交通管理事件統一裁罰基準表之規定，裁處受
    處分人九千六百元罰鍰。
三、受處分人於陳述書中固不否認有於上揭時、地僅持用美國佛
    羅里達州政府發行之駕駛執照（號碼：00000000號
    ），騎乘上揭機車行經臺北市○○○路、復興北路口與車號
    ＦＤ９－三八六號普通重型機車發生交通事故之事實，惟矢
    口否認有何違反道路交通管理處罰條例之行為，辯稱：伊在
    發生交通事故時確實持有美國佛羅里達州政府所核發之有效
    國際駕照並曾出示給在場之警官，惟伊不知其所持有之該國
    際駕照無法在吾國合法駕駛車輛，仍須重新申請登記考照及
    格後始能取得駕駛執照，對於不知吾國此項法令規定並非故
    意違犯，若仍須處以該條罰款處分實難以信服云云。經查：
    本件受處分人於上揭時、地，未領有中華民國監理機關製發
    之駕駛執照，而騎乘上揭車牌號碼之重型機車行經臺北市○
    ○○路、復興北路口與車號ＦＤ九－三八六號普通重型機車
    發生碰撞肇事，並經前來處理車禍事故之員警查覺其未持有
    合法之駕駛執照駕車等事實，業據受處分人坦承不諱，並有
    臺北市政府警察局舉發違反道路交通管理事件通知單、臺北
    市政府警察局交通警察大隊交通事故分析研判表、交通事故
    談話紀錄表各一紙在卷足稽。次查，受處分人其持用美國佛
    羅里達州政府核發之國際駕駛執照，駕駛上揭車牌號碼之普
    通重型機車，依據卷附中華民國監理機關所頒布之「以外國
    國際駕照辦理簽證或外國當地駕照換發中華民國駕照平等互
    惠一覽表」所示，受處分人持有之美國佛羅里達州政府核發
    之國際駕照，並非列入上述平等互惠原則適用之地區或國家
    ，則美國佛羅里達州政府所核發有效之正式駕駛執照，不等
    同我國政府之同等車類之普通駕駛執照，依上揭道路交通安
    全規則之規定及說明，受處分人雖持有美國佛羅里達州政府
    所核發有效之正式駕駛執照，惟因其不具有中華民國國籍，
    仍不得免考換發同等車類之普通駕駛執照，而逕行換發，又
    非平等互惠國，亦無在國境內作三十天以內之短期停留者，
    准予免辦簽證駕駛汽車之事由，故應由受處分人向我國公路
    監理機關申請登記，考驗及格後發給駕駛執照，始得在中華
    民國境內合法駕駛汽車。受處分人進入中華民國領域，騎乘
    機車，自應遵守法律，所謂違規係因不知法律云云，不得做
    為其免罰之依據，受處分人有上揭違規事實明確，違規行為
    堪以認定，應依法論處。
四、綜上所述，受處分人有未領有我中華民國政府發給之駕駛執
    照或許可憑證，即駕駛上揭車輛行駛之違規行為，且未於舉
    發通知單上所載應到案日期前向原處分機關提出申訴，從而
    原處分機關依道路交通管理處罰條例第二十一條第一項第一
    款及違反道路交通管理事件統一裁罰基準表之規定，裁處受
    處分人罰鍰九千六百元，核無違誤，受處分人之異議為無理
    由，應予駁回。
據上論斷，應依道路交通案件處理辦法第十九條，裁定如主文。
中　　華　　民　　國　九十四　年　　六　月　 二十八 　日
             臺灣臺北地方法院交通法庭
                             法　官  王綽光
上正本證明與原本無異。
如不服本裁定，應於裁定送達後五日內向本院提出抗告狀。
中　　華　　民　　國　九十四　年　　六　 月　二十九 　日
                             書記官  蔡梅蓮
